【裁判字號】    89,訴,576
【裁判日期】    890915
【裁判案由】    損害賠償
【裁判全文】
臺灣新竹地方法院民事判決  八十九年度訴字第五七六號
    原      告  乙○○
    原      告  甲○○○
    被      告  丙○○
右當事人間損害賠償事件，本院判決如左：
    主    文
被告應給付原告乙○○新台幣伍拾貳萬陸仟肆佰參拾參元，及自民國八十九年六月二
十八日起至清償日止，按週年利率百分之五計算之利息。
被告應給付原告甲○○○新台幣參萬貳仟柒佰伍拾元，及自民國八十九年六月二十八
日起至清償日止，按週年利率百分之五計算之利息。
原告其餘之訴均駁回。
訴訟費用由被告負擔十分之六，由原告乙○○負擔十分之三，餘由原告甲○○○負擔
。
本判決第一項於原告乙○○以新台幣拾伍萬元為被告供擔保後，得假執行。
本判決第二項於原告甲○○○以新台幣壹萬元為被告供擔保後，得假執行。
原告其餘假執行之聲請均駁回。
    事    實
甲、原告方面：
一、聲明：
（一）被告應給付原告乙○○新臺幣（下同）七十二萬六千四百三十三元及自起訴狀
      繕本送達之翌日起至清償日止，按週年利率百分之五計算之利息，並陳明願供
      擔保請准宣告假執行。
（二）被告應給付原告甲○○○十萬二千七百五十元及自起訴狀繕本送達之翌日起至
      清償日止，按週年利率百分之五計算之利息，並陳明願供擔保請准宣告假執行
      。
二、陳述：
    被告於民國八十八年十二月二十三日下午三時許，駕駛車號ＢＥ─九六二八號自
    小客車由鳳崗往中華路方向行駛時，因超車問題與原告乙○○在新竹縣竹北市○
    ○路一一六五號前發生口角，被告竟毆打原告二人，致原告乙○○受有鼻骨骨折
    、右側臉頰挫傷、右手第一掌骨骨折之嚴重傷害，原告甲○○○下唇擦傷、右前
    臂挫傷、右肩胛骨挫傷，原告乙○○有醫療費用、喪失勞動能力、增加生活上需
    要及精神慰撫金計七十二萬六千四百三十三元之損害，原告甲○○○則有醫療費
    用慰撫金計十萬二千七百五十元之損害，被告應負擔侵權行為損害賠償責任。
三、證據：提出診斷證明書影本、起訴書影本、醫療費用收據影本、舉發道路交通管
    理事件通知單影本、收據影本為證。
乙、被告方面：
一、聲明：駁回原告之訴。
二、陳述：同意原告之請求，但目前無能力賠償，確有打原告，但係原告先挑釁，雙
    方係互毆，對原告所請求金額均無意見，僅精神慰撫金過高。
丙、本院依職權調閱八十九年度易字第四七六號傷害案件卷宗。
    理      由
一、本件原告起訴主張被告於八十八年十二月二十三日下午三時許，駕駛車號ＢＥ─
    九六二八號自小客車由鳳崗往中華路方向行駛時，因超車問題與原告乙○○在新
    竹縣竹北市○○路一一六五號前發生口角，被告竟毆打原告二人，致原告乙○○
    受有鼻骨骨折、右側臉頰挫傷、右手第一掌骨骨折之嚴重傷害，原告甲○○○下
    唇擦傷、右前臂挫傷、右肩胛骨挫傷，原告乙○○有醫療費用、喪失勞動能力、
    增加生活上需要及精神慰撫金計七十二萬六千四百三十三元之損害，原告甲○○
    ○則有醫療費用慰撫金計十萬二千七百五十元之損害，被告應負擔侵權行為損害
    賠償責任等情；被告則以同意原告之請求，但目前無能力賠償，確有打原告，但
    係原告先挑釁，雙方係互毆，對原告所請求金額均無意見，僅精神慰撫金過高等
    語資為抗辯。
二、按因故意或過失，不法侵害他人之權利者，負損害賠償責任；又不法侵害他人之
    身體或健康者，對於被害人因此喪失或減少勞動能力或增加生活上需要時，應負
    損害賠償責任；又不法侵害他人之身體、健康、名譽或自由者，被害人雖非財產
    上之損害，亦得請求賠償相當之金額，民法第一百八十四條第一項前段、第一百
    九十三條第一項、第一百九十五條第一項分別定有明文。查原告主張其等遭被告
    毆打，並受有傷害之事實，業據其提出診斷證明書影本、起訴書影本、醫療費用
    收據影本、收據影本等為證，並經本院依職權調閱八十九年度易字第四七六號傷
    害案件卷宗查核屬實，而被告於本院審理中對其於上開時地毆打原告二人，使其
    等受傷之事實亦不否認，原告之主張，自堪信為真實。至被告雖辯稱：係原告先
    挑釁，伊始毆打原告云云，惟此尚無從解免傷害之侵權行為責任，是被告對於原
    告二人所受損害自應負侵權行為損害賠償之責任。茲就原告所為請求一一審核如
    下：
（一）原告乙○○主張其因此受有鼻骨骨折、右側臉頰挫傷、右手第一掌骨骨折之傷
      害，因而支出醫藥費用五千九百三十三元之事實，業據其提出診斷證明書、醫
      療費用收據影本等為證，並為被告所不爭執，原告乙○○此部份請求自有理由
      ，應予准許。
（二）原告乙○○主張其係以製作糕餅、麵包並將之載運至市場販售為業，每日收入
      四千二百元，每月十萬五千元，因本件傷害四個月無法工作，合計損失四十二
      萬元之事實，業據其提出舉發道路交通管理事件通知單影本、診斷證明書影本
      為證，被告對此亦不爭執，原告乙○○此部份請求亦應准許。
（三）原告乙○○主張其因本件傷害購買紗布、消毒棉棒計五百元之事實，業據其提
      出收據乙紙為證，並為被告所不否認，原告乙○○此部份請求亦應准許。
（四）原告乙○○主張其因本件傷害開刀手術，生理遭受嚴重痛苦，且術後右手拇指
      迄今仍未痊癒，嚴重影響原告工作，並造成生活不便，原告身心俱受打擊，依
      法請求精神慰撫金等情，本院斟酌原告乙○○所受傷害之部位、程度及兩造爭
      執之原因等實際情況，及原告乙○○從事糕餅製作買賣，被告則從事板模工程
      等兩造身分、地位、資力等事項，認原告乙○○請求慰撫金三十萬元核屬過高
      ，應予酌減為十萬元，方屬公允，逾此數額之請求，為無理由，應予駁回。
（五）原告甲○○○主張其受有右前臂挫傷、右肩胛骨挫傷之傷害，支出醫療費用二
      千七百五十元之事實，業據其提出醫療費用收據影本為證，被告對此並不爭執
      ，原告甲○○○此部份請求為有理由，應予准許。
（六）原告甲○○○主張其遭被告毆打成傷，且被告無和解誠意，原告甲○○○心理
      嚴重受創，且傷口復原期間仍作痛，身心遭遇痛楚，依法請求慰撫金十萬元等
      情，本院斟酌原告甲○○○所受傷害之部位、程度等實際情況，及原告甲○○
      ○為家管，被告則從事板模工程等兩造身分、地位、資力等事項，認原告甲○
      ○○請求慰撫金十萬元核屬過高，應予酌減為三萬元，方屬公允，逾此數額之
      請求，為無理由，應予駁回。
  綜上，原告乙○○所受損害合計五十二萬六千四百三十三元，原告甲○○○所受損
  害合計三萬二千七百五十元。
三、從而，原告乙○○依侵權行為之法律關係請求被告給付五十二萬六千四百三十三
    元及自起訴狀繕本送達翌日（即八十九年六月二十八日）起至清償日止，按週年
    利率百分之五計算之利息，原告甲○○○請求被告給付三萬二千七百五十元及自
    八十九年六月二十八日起至清償日止，按週年利率百分之五計算之利息，均屬正
    當，應予准許，各逾上開金額之請求，即非有據，應予駁回。
四、本件原告二人陳明願供擔保，聲請宣告假執行，就原告二人勝訴部份，核無不合
    ，爰酌定相當之擔保金額准許之，至原告二人敗訴部份，其假執行之聲請，即失
    所附麗，應予駁回。
據上論結，本件原告之訴為一部有理由，一部無理由，依民事訴訟法第七十九條但書
、第三百九十條第二項，判決如主文。
中      華      民      國    八十九    年      九      月      十五    日
                               台灣新竹地方法院民事第二庭
~B法      官  林南薰
右為正本係照原本作成。
如對本判決上訴，須於判決送達後廿日內向本院提出上訴狀。
~B法院書記官  林淑瑜
中      華      民      國    八十九    年      九      月      十五    日


司法院資訊處製作；財團法人民間司法改革基金會備份。
